臺灣新竹地方法院刑事判決　　　　　　　　94年度易字第40號
公　訴　人　臺灣新竹地方法院檢察署檢察官
被　　　告　甲○○　男　35歲.
上列被告因違反保護令案件，經檢察官提起公訴（93年度偵字第
4917號、第5535號），本院裁定以簡式審判程序審理，判決如下
：
    主  文
甲○○連續違反法院依家庭暴力防治法第十三條所為禁止實施家
庭暴力行為之裁定，處有期徒刑月，如易科罰金，以佰元折
算壹日。緩刑貳年，緩刑期內付保護管束。
    事  實
一、甲○○與乙○○係配偶，二人間具有家庭暴力防治法第三條
    第一款所定之家庭成員關係。甲○○於民國92年12月間因毆
    打乙○○，對於乙○○實施身體上不法侵害之行為，經乙○
    ○向臺灣屏東地方法院聲請核發民事保護令，臺灣屏東地方
    法院民事庭遂依家庭暴力防治法第13條之規定，於92年12月
    29日，以92年家護字第535 號民事通常保護令裁定令甲○○
    不得對乙○○實施身體或精神上不法侵害之行為、不得直接
    或間接對於乙○○為騷擾之連絡行為、保護令有效期間為一
    年。詎甲○○收受上開民事保護令後，於保護令有效期間內
    ，竟基於違反民事保護令之概括犯意，連續先於93年9 月19
    日晚上9 時50分許，在新竹市○○街43號之3 租屋處內，因
    小孩教養問題與乙○○發生爭吵時，以「幹你娘」等穢語及
    對乙○○吐口水之方式辱罵乙○○，直接對乙○○為騷擾之
    行為。再於93年10月29日凌晨4 時20分許，在上開租屋處內
    ，認為乙○○故意將房間門鎖鎖上，不讓其進入房間內，基
    於傷害之犯意，趁乙○○開啟房門時，以手肘撞擊乙○○之
    右臉側部位，致乙○○受有右耳紅腫之傷害，以此方式，對
    乙○○實施身體上不法侵害之行為，而違反臺灣屏東地方法
    院所為上開民事通常保護令。
二、案經乙○○訴由新竹市警察局第一分局報請臺灣新竹地方法
    院檢察署檢察官偵查起訴。
    理  由
一、本件被告甲○○所犯違反家庭暴力防治法罪，非為死刑、無
    期徒刑、最輕本刑為三年以上有期徒刑之罪，或高等法院管
    轄第一審之案件，其於準備程序進行中，先就被訴事實為有
    罪之陳述，經本院認為合於刑事訴訟法第273 條之1 之規定
    ，裁定進行簡式審判程序，先予敘明。
二、上述事實，業經被告甲○○於警詢、偵查中及本院審理時坦
    白承認，核與告訴人乙○○指訴於上開時地遭被告以「幹你
    娘」與吐口水之方式辱罵及以手肘毆打受傷、證人即警員林
    文政證述於93年9 月19日至上址處理被告與告訴人間糾紛時
    ，聽到被告辱罵告訴人等情節大致相符，並有臺灣屏東地方
    法院92年家護字第535 號民事通常保護令、民事通常保護令
    年9 月19日及同年10月29日至上址處理家庭暴力案件時拍攝
    之相片共十七張在卷可資佐證，足見被告之自白與事實相符
    ，可以採信，事證明確，被告犯行應可認定。
三、按家庭暴力防治法所稱「家庭暴力」者，謂家庭成員間實施
    身體或精神上不法侵害之行為；所稱「騷擾」者，謂任何打
    擾、警告、嘲弄或辱罵他人之言語、動作製造使人心生畏怖
    情境之行為，該法第2 條第1 項、第3 項分別定有明文。是
    被告於93年9 月19日，對告訴人口出穢語並吐口水，係對告
    訴人為直接騷擾之行為，觸犯家庭暴力防治法第50條第2 款
    之違反保護令罪。其於同年10月29日毆打告訴人成傷，係對
    告訴人實施身體上不法侵害之行為，觸犯家庭暴力防治法第
    50 條 第1 款之違反保護令罪及刑法第277 條第1 項傷害罪
    。其毆打告訴人成傷部分，同時觸犯家庭暴力防治法第50條
    第1 款之違反保護令罪及刑法第277 條第1 項之傷害罪，為
    一行為觸犯數罪名，應從一重之違反保護令罪處斷。檢察官
    就該部分雖未論及被告傷害罪名，但已於起訴書中敘明清楚
    ，本院自得就傷害部分併予審判。其先後二次違反保護令之
    行為，時間緊接，手法雷同，觸犯構成要件相同之罪名，顯
    係基於概括之犯意反覆為之，應依刑法第五十六條連續犯之
    規定，從一情節較重之違反法院依家庭暴力防治法第13條所
    為禁止實施家庭暴力行為之裁定處斷，並加重其刑。爰審酌
    被告無何前科之素行、不以和緩之方法解決家庭問題，無視
    法院核發之保護令，藐視司法威信，以辱罵、毆打告訴人之
    手段，對告訴人實施家庭暴力行為、對告訴人造成之損害尚
    非嚴重，告訴人且於本院審理中具狀表示願意原諒被告，有
    刑事狀紙一份在卷可證及坦認犯行之犯罪後態度等一切情狀
    ，量處如主文所示之刑，並諭知易科罰金之折算標準。
四、被告前未曾受有期徒刑以上刑之宣告，有臺灣新竹地方法院
    檢察署刑案資料查註紀錄表及臺灣高等法院被告前案紀錄表
    各一份在卷可憑，其因一時失慮，觸犯本件罪刑，經此次偵
    審程序及刑之宣告，當知所警惕而無再犯之虞，本院綜核各
    情，認上開有期徒刑之宣告，已足策其自新，所宣告之刑，
    以暫不執行為適當，併予諭知緩刑二年，並依家庭暴力防治
    法第30條第1項之規定，諭知在緩刑期內付保護管束。
據上論斷，應依刑事訴訟法第273 條之1 、第299 條第1 項前段
，家庭暴力防治法第50第1 款、第30第1 項，刑法第11條前段、
第277 條第1 項、第41條第1 項前段、第55條、第74條第1 款，
罰金罰鍰提高標準條例第1條前段、第2條，判決如主文。
本案經檢察官宋重和到庭執行職務。
中　　華　　民　　國　　94　　年　　3 　　月　　15　　日
                  刑事第六庭    法　官　 林昌義
以上正本證明與原本無異。
如不服本判決，應於判決送達後十日內向本院提出上訴狀 (應附
繕本 )，上訴於臺灣高等法院。
                                書記官   黃旭淑
中　　華　　民　　國　　94　　年　　3 　　月　　16　　日
附錄本案論罪科刑法條全文
家庭暴力防治法第50條第1款
違反法院依第十三條、第十五條所為之下列裁定者，為本法所稱
之違反保護令罪，處三年以下有期徒刑、拘役或科或併科新台幣
100,000元以下罰金︰
一  禁止實施家庭暴力行為。
二  禁止直接或間接騷擾、接觸、通話或其他連絡行為。
刑法第277條第1項
傷害人之身體或健康者，處三年以下有期徒刑、拘役或1,000 元
以下罰金。
